【裁判字號】    89,上易,1084
【裁判日期】    890725
【裁判案由】    竊盜
【裁判全文】
臺灣高等法院高雄分院刑事判決          八十九年度上易字第一八四號
    上訴人
    即被告    甲○○
右上訴人因竊盜案件，不服臺灣高雄地方法院八十九年度易緝字第一０九號中華民國
八十九年五月二十六日第一審判決（起訴案號：臺灣高雄地方法院檢察署八十五年度
偵字第二七四八三號），提起上訴，本院判決如左：
      主      文
上訴駁回。
甲○○緩刑參年。
      事實及理由
一、本案經本院審理結果，認第一審判決認事用法及量刑均無不當，應予維持，並引
    用第一審判決書記載之事實、證據及理由。（如附件）
二、被告上訴意旨，否認犯罪，辯稱係廖順光記恨陷害伊等語，惟查廖順光始終供述
    如一，且稱與被告無恩怨。被告所辯自非可採，其上訴為無理由，應予駁回。
三、查被告犯本罪迄今已歷三年多，未曾再犯罪，因本罪已被押將近三個月，被告
    自承民國六十多年時曾犯竊盜罪（查無前科紀錄）。然至民國八十五年犯本罪之
   前亦未曾再犯罪。故本院認為被告經此訴訟程序又已羈押二月餘，應已足教訓，
    堪認無再犯之虞，所宣告之餘刑，以暫不執行為適當，乃併宣告緩刑三年，以勵
    自新。
四、據上論結，應依刑事訴訟法第三百六十八條、第三百七十三條、刑法第七十四條
    第二款，判決如主文。
本案經檢察官朱文彬到庭執行職務。
中    華    民    國     八十九     年       七       月     二十五   日
                              臺灣高等法院高雄分院刑事第四庭
                                  審判長法官  莊  鎮
                                        法官  陳吉雄
                                        法官  陳啟造
右正本證明與原本無異。
不得上訴。
                                      書記官  張寶花
中    華    民    國     八十九     年       七       月    二十七    日
                                                                   Ｊ
臺灣高雄地方法院刑事判決                        八十九年度易緝字第一九號
    公  訴  人  臺灣高雄地方法院檢察署檢察官
    被      告  甲○○  男四十二歲（民國○○○年○月○○日生）
                  住高雄市○○區○○街卅六之七號
                        居高雄市○鎮區○○路二０巷三號三樓
                        送臺灣高雄看守所
                        身分證統一編號：Ｅ一二六二六三號
右列被告因竊盜案件，經檢察官提起公訴（八十五年度偵字第二七四八三號），本院
判決如左：
    主  文
甲○○連續竊盜，處有期徒刑陸月。
    事  實
一、甲○○基於意圖不法所有之概括犯意，自民國八十五年八月至同年十一月十九日
    止，連續在高雄市前鎮區及高雄縣鳳山市等地，竊取不詳姓名者所有腳踏車，共
    計八輛，得手後以普通車每輛新台幣（下同）五百元、變速車每輛七百元之代價
    ，賣給知情在高雄市前鎮區振農巷八之五號經營腳踏車行之廖順光（業經本院八
    十六年四月九日以八十六年度易字第一五七號判處有期徒刑六月確定），而廖順
    光再重新整理噴漆，以普通車每輛八百元，變速車每輛一千元之代價，加以轉賣
    。嗣於同年十一月十九日上午六時許，為警在廖順光所經營上開腳踏行當場查獲
    ，並在甲○○身上及住處扣得鑰匙二十七支、六角套筒二支、鉗子二支、電燈三
    個、瓦斯點火器一個、計時錶一個、打氣筒一支、拆外胎工具三支、固定器一個
    、砂輪機一台、千斤頂一台、瓦斯一瓶、噴漆二瓶、鐵刷三支、六角板手二十二
    支、腳踏火箭筒六個、固定扳手八支及活動板二支等物。
二、案經高雄市政府警察局前鎮分局報請台灣高雄地方法院檢察署檢察官偵查起訴。
    理  由
一、訊據被告甲○○矢口否認有上開犯行，辯稱：查獲時如有賣腳踏車予廖順光，伊
    身上何以僅一百多元，且為警查獲之地點並非在廖順光之腳踏車店處，又扣案之
    鑰匙係伊家中、租屋處及當時任職公司之鑰匙云云。惟查：
    (一)右揭事實，業據證人即上開腳踏車行老闆並同案被告廖順光於警訊及偵審時供
      述甚詳，並在本院調查、審理時證稱：共向甲○○購買腳踏車八輛，沒有變速
      的買五百元，變速的買七百元，甲○○在賣伊第五輛時，有問其為何有這麼多
      車子，甲○○才告訴伊車子是偷來的，案發當日甲○○牽兩輛腳踏車欲賣我，
      牽第二輛車時就被查獲等情。而證人廖順光與被告素無仇隙，且前與被告為同
      案被告，利害一致，猶為不利於己之供詞，故應無誣陷被告之理，其證言堪信
      為真實。復據證人即查獲本案之員警伍吉平在本院八十六年度易字第一五七號
      調查程序時證稱：原已知被告偷腳踏車賣予廖順光，並跟蹤被告有一個多月，
      查獲當日被告已竊得第一輛腳踏車，並將之放在廖順光腳踏行門口，而於被告
      竊得第二輛腳踏車時，就逮捕被告等語。職是，被告於查獲時，雖尚未將竊得
      之兩輛腳踏車加以轉賣，而未取得轉賣之代價，惟仍無礙於被告之竊盜犯行，
      且被告為警逮捕時，雖非在上開腳踏車行，然被告已將竊得之第一輛腳踏車置
      於上開腳踏車行，而於竊得第二輛車時為警逮捕，是本件查獲地點在上開腳踏
      車行，係屬正確，故被告所辯：身上僅一百多元，查獲地點並非在腳踏車行等
      情，顯係避重就輕之詞，委無可採。
    (二)又被告為警查獲時，從其身上扣得鑰匙兩串共二十二支、萬能鑰匙二支及其他
      鑰匙三支等物，如被告所言，查獲時係欲請廖順光至其住處修理腳踏車，何需
      攜帶如此眾多數量之鑰匙？是被告辯稱：扣案之鑰匙為家中、住處及公司所使
      用等語，顯係事後飾卸之語，不足採信。綜據上情，本件事證已臻明確，被告
      竊盜犯行，應堪認定。
二、核被告甲○○所為，係犯刑法第三百二十條第一項竊盜罪。被告先後多次犯行，
    時間緊密，方法相同，觸犯構成要件相同之罪名，顯係基於概括犯意反覆為之，
    依連續犯規定論以一罪，並依法加重其刑。爰審酌被告不思以正當工作賺取金錢
    ，竊得腳踏車數量高達八輛，及犯後逃匿多時並砌詞狡辯，毫無悔意等一切情狀
    ，量處如主文所示之刑，以資懲儆。又扣案之六角套筒二支、鉗子二支、電燈三
    個、瓦斯點火器一個、計時錶一個、打氣筒一支、拆外胎工具三支、固定器一個
    、砂輪機一台、千斤頂一台、瓦斯一瓶、噴漆二瓶、鐵刷三支、六角板手二十二
    支、鑰匙二十七支、腳踏火箭筒六個、固定扳手八支及活動板二支等物，並無證
    據足資證明係供被告犯罪所用或因犯罪所得之物，公訴人就上開物品並請依法宣
    告沒收，尚有未洽，附予說明。
三、另公訴意旨謂：被告甲○○基於概括之犯意，連續竊取腳踏車共約一百二十輛等
    語。按犯罪事實應依證據認定之，無證據不得推定其犯罪事實，刑事訴訟法第一
    百五十四條定有明文。又認定不利於被告之事實，須依積極證據，苟積極證據不
    足為不利於被告事實之認定時，即應為有利於被告之認定，更不必有何有利之證
    據，最高法院三十年上字第八一六號著有判例。公訴人認被告連續竊得一百二十
    輛腳踏車罪嫌，無非以同案被告廖順光在警訊之自白為主要依據。惟查：同案被
    告廖順光於本院前案審理時僅坦承向被告甲○○故買贓車八輛，其餘均係向民權
    皇家大廈及高雄市立英明國中合法購得，且業據其提出前開二出售人之書面憑據
    為證，是廖順光僅向被告故買八輛贓車，並經本院八十六年度易字第一五七號判
    決確定在案。此外，復查無其他積極證據足資證明被告確有竊得前開論罪科刑部
    分外之一百一十二輛腳踏車之犯行，揆諸首揭法條及判例意旨，本應為無罪之諭
    知，惟公訴意旨既認此部分與前開論罪科刑部分屬連續犯關係，故不另為無罪之
    諭知，附此敘明。
據上論斷，應依刑事訴訟法第二百九十九條第一項前段，刑法第五十六條、第三百二
十條第一項，罰金罰鍰提高標準條例第一條前段，判決如主文。
本案經檢察官蔡麗宜到庭執行職務。
中      華      民      國      八十九    年      五    月    二十六    日
                                  臺灣高雄地方法院刑事第六庭
                                      審判長法  官  莊崑山
                                            法  官  洪碩垣
                                            法  官  洪榮家
右為正本，係照原本作成。
如不服本判決，應於送達後十日內，向本院提出上訴狀。
                                            書記官  黃中旗
中      華      民      國      八十九    年      五    月    二十六    日
附錄本案論罪科刑法條全文：
刑法第三百二十條第一項：
  意圖為自己或第三人不法之所有，而竊取他人之動產者，為竊盜罪，處五年以下有
  期徒刑、拘役或五百元以下罰金。


司法院資訊處製作；財團法人民間司法改革基金會備份。
